# 我公司是否可以定义为投资性主题

提问人：尉迟 时间：2015-10-08 22:24:41
我公司为一家投资性公司，我公司的已经目的是纯粹的资本增值及获取投资收益，投资对象为上市公司及正在IPO过程的企业。我们按照金融工具计量准则要求对投资事项进行核算，但是就公允价值计量而言，对于投资对象为上市公司的，我公司可以做到，可是对投资对象为尚未上市的，我们公司每年按照投资对象的盈利情况及我们的投资比例计算的结果，当做公允价值变动金额，请问我们公司是否可以豁免编制合并报表。

回答人：chenyiwei
如果符合合并报表准则及其应用指南对“投资性主体”的定义、特征和判断条件的规定，且没有为本主体的投资提供服务的子公司，则可以豁免编制合并报表。但需要指出：“每年按照投资对象的盈利情况及我们的投资比例计算的结果，当做公允价值变动金额”的做法是不恰当的。